【裁判字號】    97,易,790
【裁判日期】    970612
【裁判案由】    賭博
【裁判全文】
臺灣彰化地方法院刑事判決               97年度易字第790號
公  訴  人  臺灣彰化地方法院檢察署檢察官
被      告  丙○○
            乙○○
上列被告等因賭博案件，經檢察官聲請簡易判決處刑（九十七年
度速偵字第三○六號），本院員林簡易庭認不宜以簡易判決處刑
，簽移由本院刑事庭改依通常程序審理（九十七年度員簡字第二
五二號），本院判決如下：
    主  文
丙○○共同意圖營利，聚眾賭博，處有期徒刑貳月，如易科罰金
，以新臺幣壹仟元折算壹日，扣案如附表所示之物均沒收。
乙○○在公眾得出入之場所賭博財物，處罰金新臺幣伍仟元，如
易服勞役，以新臺幣壹仟元折算壹日，扣案如附表編號一、二所
示之物均沒收。
    事  實
一、甲○○（由檢察官另案偵辦）領有彰化縣政府於民國九十三
    年十一月五日核發之營利事業登記證、電子遊戲場營業級別
    證，係設在彰化縣永靖鄉○○村○○路十七號一樓大貴電子
    遊戲場之負責人，並自民國九十七年一月一日起，以月薪新
    臺幣（下同）二萬六千元之代價，僱用丙○○擔任店長，負
    責在上址附設之西門超商販賣物品，並兌換代幣與前往大貴
    電子遊戲場之客人等工作。嗣因大貴電子遊戲場營收狀況不
    佳，甲○○、丙○○即共同基於意圖營利，供給賭博場所、
    聚眾賭博，以及在公眾得出入之場所賭博之單一犯意聯絡，
    自九十七年二月一日起，在上開公眾得出入之大貴電子遊戲
    場內，以如附表編號一所示之賭博性電子遊戲機十四臺，與
    乙○○或其他不特定之賭客賭博財物，藉以營利。其賭博方
    式，係由賭客以現金一比一之比例向丙○○兌換代幣後，可
    選擇把玩一比一（即每次投入與一元等值之代幣一枚，電子
    遊戲機具之螢光幕即顯示積分一分，以下類推）、一比五、
    一比十、一比三十等不同開分比例之賭博性電子遊戲機，再
    將代幣投入該賭博性電子遊戲機內開分，賭客押分後與上開
    各式賭博性電子遊戲機對賭，如押中，即可贏得倍數不等之
    分數，如未押中，則所押分數歸零，以累積分數決定輸贏，
    累積分數經洗分後，可將所洗分數，按各該賭博性電子遊戲
    機之開分比例，兌換現金，零分者，則賭客所交付之賭資即
    歸甲○○所有。嗣有乙○○基於在公眾得出入之場所賭博之
    犯意，於九十七年四月十日晚上九時許，前往大貴電子遊戲
    場上址，以二百元現金向丙○○兌換代幣後，把玩一比一開
    分比例之「賽馬也瘋狂」賭博性電子遊戲機，直至同日晚上
    九時四十分許，該賭博性電子遊戲機具之螢光幕上，先後顯
    示累計積分為二千四百分、四百分，乙○○分二次要求丙○○將前開積分洗分後，丙○○即按一比一之開分比例兌換成
    現金二千八百元，並委由同在上址把玩賭博性電子遊戲機具
    之丁○（另行審結）將二千八百元現金交與乙○○，丁○旋
    將現金置放在大貴電子遊戲場廁所之衛生紙盒上方後，告知
    乙○○自行進入廁所拿取現金，乙○○即依丁○之指示，前
    往廁所拿取賭資現金二千八百元。嗣於同日晚上九時四十二
    分許，經警持本院核發之搜索票至大貴電子遊戲場上址搜索
    而當場查獲，並扣得如附表所示之物，始悉上情。
二、案經彰化縣警察局員林分局報告臺灣彰化地方法院檢察署檢
    察官偵查後聲請簡易判決處刑。
    理  由
一、按被告以外之人於審判外之言詞或書面陳述，除法律有規定
    者外，不得作為證據。被告以外之人於偵查中向檢察官所為
    之陳述，除顯有不可信之情況者外，得為證據。被告以外之
    人於審判外之陳述，雖不符前四條之規定，而經當事人於審
    判程序同意作為證據，法院審酌該言詞陳述或書面陳述作成
    時之情況，認為適當者，亦得為證據。當事人、代理人或辯
    護人於法院調查證據時，知有第一百五十九條第一項不得為
    證據之情形，而未於言詞辯論終結前聲明異議者，視為有前
    項之同意。刑事訴訟法第一百五十九條第一項、第一百五十
    九條之一第二項、第一百五十九條之五分別定有明文。經查
    ：
  (一)證人即共同被告丙○○、丁○、乙○○於偵查中向檢察官所
    為證述，雖係被告以外之人於審判外之言詞陳述，為傳聞證
    據，然其等於偵查中向檢察官所為證述，既經具結（偵卷第
    四四頁），且本院審酌該等言詞陳述係由證人出於自由意識
    而陳述，又無其他證據足認該陳述有何顯不可信之情事等一
    切情況，依刑事訴訟法第一百五十九條之一第二項規定，認
    上開證人於偵訊中之證述，自得採為認定本件犯罪事實所憑
    之證據。
  (二)證人即共同被告丙○○、丁○、乙○○於警詢時之證述，雖
    亦屬被告以外之人於審判外之言詞陳述，為傳聞證據，然經
    本院於審理時當庭直接提示而為合法之調查，被告丙○○、
    乙○○未於言詞辯論終結前聲明異議，本院復審酌該等言詞
    陳述係由證人出於自由意識而陳述，並無非法取證之情況，
    依刑事訴訟法第一百五十九條之五之規定，認上開證人於警
    詢時之證述，應得採為認定本件犯罪事實所憑之證據。
二、上開事實，迭經被告丙○○、乙○○於警詢、偵訊、本院審
    理時，分別坦承不諱，並均以證人身分，於警詢、偵訊時，
    證述明確，核與證人即共同被告黃准於警詢、偵訊時，證述
    之情節相符，復有現場照片二十八幀在卷可稽，以及如附表
    所示之物扣案為憑，足徵被告丙○○、乙○○之自白確與事
    實相符。本件事證明確，被告丙○○意圖營利供給賭博場所
    、意圖營利聚眾賭博、在公眾得出入之場所賭博財物之犯行
    ，被告乙○○在公眾得出入之場所賭博財物之犯行，均堪認
    定。
三、按刑法第二百六十八條之意圖營利，只須主觀上有圖得利益
    之意思為已足，不以實際上取得利益為要件。又電子遊戲機
    之程式如於設計之初即已隱含該遊戲機具有較高獲勝機率，
    已非純粹射倖性，此從經營者必須花費鉅資購買或租用遊戲
    機臺，聘雇員工兌換現金，並提供場所擺放而仍能獲利即明
    ，是該等提供賭博場所以擺設電子遊戲機聚眾賭博之行為，
    亦同時具有營利之意圖（臺灣高等法院暨所屬法院九十六年
    法律座談會刑事類提案第十二號研討結果參照）。本件共同
    正犯甲○○所經營之大貴電子遊戲場，所佔場地非小，加以
    所擺設之賭博性電子遊戲機高達十四臺，又以月薪二萬六千
    元僱用被告丙○○擔任店長，自其土地、行政、人事、設備
    等花費成本觀之，倘若擺設之賭博性電子遊戲機無利可圖，
    或因射倖性具不確定性，甲○○豈願冒賠錢風險，耗費如此
    大量成本？況有如附表編號六所示之電子遊戲機臺營收表扣
    案可憑，足見大貴電子遊戲場確有相當之營收，甲○○並非
    單純與賭客對賭，確有營利之意圖甚明。是核被告丙○○所
    為，係犯刑法第二百六十八條前段之意圖營利供給賭博場所
    罪、同條後段之意圖營利聚眾賭博罪、同法第二百六十六條
    第一項前段之在公眾得出入之場所賭博財物罪；被告乙○○
    所為，係犯刑法第二百六十六條第一項前段之在公眾得出入
    之場所賭博罪。被告丙○○與甲○○間，就上開犯行，具有
    犯意聯絡及行為分擔，為共同正犯。又按刑事法若干犯罪行
    為態樣，本質上原具有反覆、延續實行之特徵，立法時既予
    特別歸類，定為犯罪構成要件之行為要素，則行為人基於概
    括之犯意，在密切接近之一定時、地持續實行之複次行為，
    倘依社會通念，於客觀上認為符合一個反覆、延續性之行為
    觀念者，於刑法評價上，即應僅成立一罪，學理上所稱「集
    合犯」之職業性、營業性或收集性等具有重複特質之犯罪均
    屬之，例如經營、從事業務、收集、販賣、製造、散布等行
    為概念者是（最高法院九十五年度臺上字第一○七九號判決
    意旨參照）。被告丙○○係基於單一之決意，在密切接近之
    一定時、地，持續實行賭博之複數行為，依社會客觀通念，
    堪認符合一個反覆、延續性之行為觀念，在刑法評價上，應
    僅成立「集合犯」之包括一罪。又被告丙○○以一行為同時
    觸犯在公眾得出入之場所賭博財物罪、意圖營利供給賭博場
    所罪、聚眾賭博罪等三罪名，為想像競合犯，依刑法第五十
    五條規定，應從一情節較重之意圖營利聚眾賭博罪處斷。爰
    審酌被告丙○○、乙○○均無前科，素行尚佳，而被告丙○○僅係受僱擔任大貴電子遊戲場店長，所獲利益有限，犯罪
    期間亦僅二月餘，及其等犯罪之動機、目的、手段、生活狀
    況、智識程度，暨犯罪後均坦承犯行，態度尚屬良好等一切
    情狀，分別量處如主文所示之刑，並各諭知易科罰金及易服
    勞役之折算標準。
四、扣案如附表編號一所示之物，係當場賭博之器具，如附表編
    號二所示之物，則為賭檯兌換之財物，業據被告丙○○供承
    在卷，爰依刑法第二百六十六條第二項規定，不問屬於犯人
    與否，併予宣告沒收（最高法院八十七年度臺非字第二○七
    號判決意旨參照）。另按沒收為從刑之一種，依主從不可分
    之原則，應附隨緊接於主刑之下而同時宣告；又共同正犯因
    相互間利用他人之行為，以遂行其犯意之實現，本於責任共
    同之原則，有關沒收部分，對於共犯間供犯罪所用之物，自
    均應為沒收之諭知（最高法院九十一年度臺上字第五五八三
    號判決意旨參照）。扣案如附表編號三至十一所示之物，均
    係共同正犯甲○○所有、供其與被告丙○○犯本案所用之物
    ，亦據被告丙○○陳明在卷，爰依刑法第三十八條第一項第
    二款規定，宣告沒收。
據上論斷，應依刑事訴訟法第四百五十二條、第二百九十九條第
一項前段，刑法第二十八條、第二百六十六條第一項前段、第二
項、第二百六十八條、第五十五條、第四十一條第一項前段、第
四十二條第三項、第三十八條第一項第二款，刑法施行法第一條
之一，判決如主文。
本件經檢察官蔡曉崙到庭執行職務。
中    華    民    國    97    年    6     月    12    日
                        刑事第六庭    法  官  鄭舜元
以上正本證明與原本無異。
如不服本判決，應於判決送達後10日內，向本院提出上訴書狀，
上訴書狀應「敘述具體上訴理由」，並按他造當事人之人數附繕
本。「切勿逕送上級法院」。
中    華    民    國    97    年    6     月    12    日
                                      書記官  呂雅惠
  附表：
┌──┬────────────────┐
│編號│品  名                          │
├──┼────────────────┤
│一  │賭博性電子遊戲機「超級舞臺」、「│
│    │賽馬也瘋狂」、「滿貫大亨」各二臺│
│    │、「彈珠臺」三臺、「魔法球」、「│
│    │動物奇觀」、「黃金馬」、「梭哈」│
│    │、「冰凍水果」各一臺（其中「賽馬│
│    │也瘋狂」、「黃金馬」每臺各含ＩＣ│
│    │板二塊，其餘每臺各含ＩＣ板一塊，│
│    │合計ＩＣ板十七塊）              │
├──┼────────────────┤
│二  │賭資現金六萬一千三百元（包括櫃臺│
│    │內之賭資現金五萬八千五百元、邱結│
│    │楠身上兌換所得之賭資現金二千八百│
│    │元）                            │
├──┼────────────────┤
│三  │計分卡七十九張                  │
├──┼────────────────┤
│四  │會員名冊一本                    │
├──┼────────────────┤
│五  │員工簽到表二張                  │
├──┼────────────────┤
│六  │電子遊戲機臺營收表三張（速偵卷第│
│    │二六至二八頁；扣押物品目錄表誤載│
│    │為二張）                        │
├──┼────────────────┤
│七  │會員贈分登記表一張              │
├──┼────────────────┤
│八  │監視系統電腦主機一臺            │
├──┼────────────────┤
│九  │監視器螢幕一臺                  │
├──┼────────────────┤
│十  │監視器鏡頭八具                  │
├──┼────────────────┤
│十一│代幣一袋                        │
└──┴────────────────┘
附錄：論罪科刑法條：
刑法第266條
在公共場所或公眾得出入之場所賭博財物者，處1千元以下罰金
。但以供人暫時娛樂之物為賭者，不在此限。
當場賭博之器具與在賭檯或兌換籌碼處之財物，不問屬於犯人與
否，沒收之。
中華民國刑法第268條
意圖營利，供給賭博場所或聚眾賭博者，處 3 年以下有期徒刑，得併科 3 千
元以下罰金。


司法院資訊處製作；財團法人民間司法改革基金會備份。
